臺灣臺北地方法院民事判決　　　　　　 94年度簡上字第124號
上　訴　人　甲○○
被　上訴人　荷商荷蘭銀行股份有限公司台北分公司
法定代理人　丙○○
訴訟代理人　乙○○
上列上列當事人間請求清償債務事件，上訴人對於中華民國九十
三年十二月三十日臺灣臺北地方法院臺北簡易庭93年度北簡字第
二四九六五號第一審判決提起上訴，本院於中華民國九十四年六
月十五日言詞辯論終結，判決如下：
    主  文
上訴駁回。
第二審訴訟費用由上訴人負擔。
    事實及理由
一、被上訴人起訴主張：張為昊（已確定）於民國85年12月邀同
    上訴人為附卡持卡人，與訴外人美商美國商業銀行國家信託
    儲蓄股份有限公司（下稱美國銀行）簽立信用卡使用契約，
    領用正卡卡號0000000000000000號，附卡卡號000000000000
    0000號（下稱系爭信用卡）使用，依約得於財團法人聯合信
    用卡處理中心之特約商店記帳消費，但應於繳款截止日前向
    美國銀行清償，逾期清償者應另給付按年息19.97%計算之利
    息，及按月給付 300元之違約金，並約定正、附卡持有人對
    於消費負連帶清償責任。美國銀行於 88年9月27日將其全部
    營業及資產讓予被上訴人，上訴人亦仍繼續使用前開信用卡
    消費。系爭信用卡最後一筆消費為87年10月31日，而截至93
    年9月13日止，上訴人積欠之信用消費款計194,803元（其中
    正卡消費80,177元，附卡消費96,905元，利息、違約金38,6
    07元），爰依信用卡契約約定，求命判決上訴人給付194,80
    3元，及其中156,196元自93年9月14日起至清償日止，按週
    年利率19.97%計算之利息等語。並聲明：上訴駁回。
二、上訴人則以：上訴人於89年間與張為昊離婚，離婚後即未再
    使用信用卡消費，被上訴人嗣後核發之新卡，上訴人亦未開
    卡使用，上訴人對於正卡張為昊所為之消費，不負清償責任
    ，系爭信用卡契約有關正附卡持卡人連帶保證之約定，係印
    刷字體顯難注意或辨識，有失公平，應屬無效等語，資為抗
    辯。並聲明：原判決廢棄，被上訴人第一審之訴駁回。
三、被上訴人主張張為昊邀同上訴人為附卡持卡人，向美國銀行
    申請系爭信用卡使用，系爭信用卡至93年9月13日 積欠之消
    費款連同利息、違約金計194,803元，美國銀行於88年9月27
    日將其全部營業及資產讓與被上訴人等情，業據其提出信用
    卡申請書、帳單、約定書條款、財政部函為證（見原審卷第
     7至11頁），且為上訴人所不爭執，堪信為真。本件兩造所
    爭執者厥為，上訴人對於正卡之消費，有無連帶給付之義務
    ？茲論述如下：
    （一）系爭信用卡申請書明文記載正卡及附卡申請人同意美
          國銀行以本人名義開設信用卡帳戶，並同意主、附卡
          持卡人連帶負責該帳戶之基本信用卡或所有附屬信用
          卡所負之一切款項；而系爭信用卡契約第3條第1項則
          約定：「正卡持卡人得為經貴行同意之第 3人申請核
          發附卡，且正卡持卡人或附卡持卡人就各別使用信用
          卡所生應付帳款互負連帶清償之責。」等語（見原審
          卷第7頁、第9頁），上訴人既為附卡持卡人，依前開
          約定，對於正卡之消費，自應負連帶清償之責。
    （二）上訴人雖辯稱系爭信用卡契約條款印刷字體難注意或
          不易辨識，違反公平原則，應屬無效云云。惟查，系
          爭信用卡申請書上正、附卡持卡人連帶負責之文字約
          定，位於申請人簽名欄之上，並無不能注意之情，其
          字體雖較小，但非不能辨識，故上訴人以此辯稱違反
          公平原則，尚無可取。
四、綜據上述，被上訴人依信用卡契約約定，請求上訴人給付19
     4,803元，及其中156,496元自93年9月14日起至清償日止，
    按週年利率19.97%計算之利息，為有理由，應予准許。原審
    判命上訴人如數給付，並依職權宣告假執行，於法並無不合
    。上訴意旨指摘原判決不當，求予廢棄改判，為無理由，應
    予駁回其上訴。
五、據上論結，本件上訴為無理由，依民事訴訟法第436條之1第
    3項、第449條第1項、第78條，判決如主文。
中　　華　　民　　國　　94　　年　　6 　　月　　29　　日
                 民事第五庭審判長法　官　賴劍毅
                  　　　　　　　 法　官　張松鈞
                                 法  官  吳素勤
不得上訴
中　　華　　民　　國　　94　　年　　7 　　月　　 4　　日
                      　             書記官　曾寶生
